臺灣雲林地方法院民事簡易判決
             110年度虎簡字第116號
原      告  遠東國際商業銀行股份有限公司


法定代理人  侯金英  
訴訟代理人  林翔瑜  
被      告  歐宗憲  
            歐**    
上列當事人間請求塗銷土地所有權移轉登記等事件，本院判決如
下：
    主  文
原告之訴駁回。
訴訟費用由原告負擔。
    事實及理由
一、原告起訴主張：被告歐宗憲向原告申請信用卡，積欠原告新
    臺幣263,885元及利息、違約金未清償，其為被繼承人歐本
    源繼承人之一，未聲明拋棄繼承，竟不對被繼承人歐本源所
    遺雲林縣○○鄉○○○段○○○○段000地號土地（權利範圍全部）、
    同段878地號土地（權利範圍全部）、雲林縣○○鄉○○○段○○○○
    段000地號土地（權利範圍1800分之227）、同段421之1地號
    土地（權利範圍18分之3）（下合稱系爭土地）為繼承之登
    記，而由被告歐**取得系爭土地所有權，被告歐宗憲之處分
    行為係以財產為標的，且為無償行為，有害於原告之債權，
    原告得行使撤銷權並請求塗銷移轉登記，爰依民法第244條
    第1、4項規定提起本件訴訟等語。並聲明：被告間就系爭土
    地於民國103年7月12日所為之遺產分割協議債權行為，及於
    103年10月3日所為之所有權移轉登記物權行為均應予以撤銷
    ；被告歐**應將系爭土地於103年10月3日所為登記原因為分
    割繼承之所有權移轉登記予以塗銷。
二、本院之判斷：
  ㈠原告之訴，依其所訴之事實，在法律上顯無理由者，法院得
    不經言詞辯論，逕以判決駁回之，民事訴訟法第249條第2項
    定有明文。又原告向法院提起民事訴訟，除應具備訴訟成立
    要件外，並須當事人之適格無欠缺，法院如認為當事人不適
    格，亦得不經言詞辯論，逕以判決駁回原告之訴。所謂當事
    人適格，是指當事人就具體特定之訴訟，得以自己名義為原
    告或被告，而受為訴訟標的法律關係之本案判決資格（最高
    法院85年度台上字第1054、2788號判決意旨參照）。
  ㈡原告主張其為被告歐宗憲之債權人，因被告歐宗憲繼承被繼
    承人歐本源所遺系爭土地，卻不為繼承登記，該行為有害及
    原告之債權而提起本件訴訟。然原告所稱登記日期103年10
    月3日之雲林縣西螺地政事務所103年螺資地字第049330號分
    割繼承登記卷宗，經本院函查結果，係訴外人即被繼承人歐
    ○和所遺系爭土地等遺產之分割繼承登記申請文件，並非原
    告所稱訴外人歐本源為被繼承人之分割繼承登記卷宗，且訴
    外人歐○和之法定繼承人中並無被告歐宗憲等情，有雲林縣
    西螺地政事務所110年6月21日雲西地一字第1100003018號函
    所檢附之103年螺地資字第049330號登記申請案影本在卷可
    憑，堪認為真實。
  ㈢綜上，本件原告所主張應塗銷之分割繼承登記，被繼承人並
    非訴外人歐本源，被告歐宗憲亦非該件被繼承人之法定繼承
    人。是以，原告起訴請求被告間就系爭土地於103年7月12日
    所為之遺產分割協議債權行為，及於103年10月3日所為之所
    有權移轉登記物權行為均應予以撤銷；被告歐**應將系爭土
    地於103年10月3日所為登記原因為分割繼承之所有權移轉登
    記予以塗銷，均顯無理由，爰不經言詞辯論，逕以判決駁回
    之。
三、訴訟費用負擔之依據：民事訴訟法第78條。
中　　華　　民　　國　　110 　年　　6 　　月　　30　　日
                  虎尾簡易庭  法   官  黃麗文
以上正本證明與原本無異。
如不服本判決，須於判決送達後20日內向本庭（臺灣雲林地方法
院虎尾簡易庭）提出上訴狀。（須按他造當事人之人數附繕本）
。
中　　華　　民　　國　　110 　年　　6 　　月　　30　　日
                              書記官  曾鈺仁